【裁判字號】    92,訴,214
【裁判日期】    920507
【裁判案由】    強盜
【裁判全文】
臺灣新竹地方法院刑事判決                          九十二年度訴字第二一四號
    公  訴  人  臺灣新竹地方法院檢察署檢察官
    被      告  乙○○
    指定辯護人  本院公設辯護人林銘宏
右列被告因強盜案件，經檢察官提起公訴（九十二年度偵字第一七一八號），本院判
決如左：
    主      文
乙○○共同意圖為自己不法之所有，以脅迫至使不能抗拒，而取他人之物，處有期徒
刑伍年貳月。
口罩壹個、玩具槍壹枝，均沒收。
    事      實
乙○○於民國九十二年三月三十日晚上，由某不詳年籍姓名綽號「阿強」之成年男子
騎乘機車搭載外出，嗣於同日翌日凌晨零時四十分許，綽號「阿強」之成年男子提議
強盜機車騎士之財物，乙○○同意後，二人即意圖為自己不法之所有，基於強盜之犯
意聯絡，開始找尋目標，二人並各自戴上各自所有之口罩一個（未扣案），並由綽號
「阿強」之成年男子提供其所有外觀酷似真槍之玩具槍一枝（未扣案）交由乙○○做
為強盜犯罪之用，旋二人行經新竹市○○路○段與五福路口時，發現甲○○獨自騎乘
車牌號碼ＫＦＵ－一八三號機車，見機不可失，即由綽號「阿強」成年男子將所騎乘
之機車強行橫阻在呂美惠所騎乘之機車前方，而強行欄下呂美惠，乙○○即迅速下車
持前開外觀酷似真槍之玩具槍一枝以槍口近距離指向脅迫甲○○，致甲○○因獨自一
人面對二男子（即乙○○及綽號「阿強」成年男子）及無法辯識真偽惟外觀酷似真槍
之玩具槍，乃心生畏懼至完全不能抗拒，而聽任綽號「阿強」成年男子強行取走放置
在腳踏板上之手提袋一個（內有雜誌、書本），旋乙○○與該綽號「阿強」成年男子
又接續恫嚇脅迫甲○○稱：把錢拿出來等語，而甲○○早已因畏懼不已至完全不能抗
拒，乃打開機車置物箱取出背包，欲從背包內取出皮夾將現金交付，然甫將背包取出
，乙○○與該綽號「阿強」成年男子即共同出手合力將甲○○之背包（背包內有ＮＯ
ＫＩＡ廠牌３３１０型號行動電話手機一支、ＮＩＫＯＮ廠牌自動照相機一台及皮包
一個，皮包內有現金新臺幣一千七百元及郵局提款卡、新竹市第三信用合作社提款卡
、中國信託銀行信用卡、國泰銀行信用卡、台新銀行現金卡、駕駛執照、行車執照、
全民健康保險卡、國民身分證各一枚）強行取走，而甲○○仍不敢抗拒，得手後，二
人即匆促逃逸，乙○○並將其所有供強盜犯罪所用之口罩一個丟棄滅失。嗣因甲○○
識出前開乘坐機車後座手持外觀酷似真槍之玩具槍者之眼神即為其小學同學之弟即乙
○○，乃報警循線通知乙○○到案說明，而乙○○見事跡敗露，亦主動接受警方之通
知向警方投案。案經新竹市警察局第三分局報告臺灣新竹地方法院檢察署檢察官偵查
起訴。
    理      由
一、右揭事實業據被告迭於警訊、偵查中及本院審理時坦承不諱，核與被害人呂美惠
    於警訊、偵查中及本院審理時之指述相符，足認被告所為自白，確與事實相符。
    事證已臻明確，被告犯行洵堪認定。
二、核被告所為係犯刑法第三百二十八條第一項普通強盜罪。被告與綽號「阿強」之
    不詳年籍姓名成年男子間就上開犯行，有共同之犯意聯絡及行為之分擔，均為共
    同正犯。爰審酌被告犯罪手段、情節非輕，嚴重危害社會治安，又其與綽號「阿
    強」之不詳年籍姓名成年男子共犯罪責重大之強盜犯行，衡情二人間之交誼絕非
    泛泛之交，故應不致於完全不知該綽號「阿強」成年男子之真實年籍、姓名、住
    所或絡方法，然其自始至終均供稱完全不知綽號「阿強」成年男子之任何個人資
    料，顯係有意隱匿，原應從重處斷，惟念其甫成年，年紀尚輕，一時失慮，致罹
    重典，前此亦無犯罪前科紀錄，此有臺灣高等法院被告全國前案紀錄表及臺灣新
    竹地方法院檢察署刑案資料查註紀錄表在卷可查，參以其並非主謀，且案發後經
    警方通知到案明時，亦主動接受警方之通知向警方投案，犯罪後亦坦承犯行，應
    有悔意，偵查中並由其親屬賠償被害人甲○○之財產損失，被害人甲○○表示不
    願再追究之意，有九十二年四月四日檢察官訊問筆錄在卷可稽等一切情狀，酌予
    量處如主文所示之刑。
三、末查，共犯綽號「阿強」之成年男子所有之口罩一個及玩具槍一枝雖未扣案，惟
    係共犯綽號「阿強」之成年男子與被告共同供本案強盜犯罪所用之物，且案發後
    係由共犯綽號「阿強」之成年男子取走，業據被告供述無訛，復無從認定業已滅
    失，自仍應依刑法第三十八條第一項第二款規定宣告沒收。至被告所有之口罩一
    個，雖亦係供強盜犯罪所用之物，惟業據被告供述業已丟棄滅失無誤，爰不另為
    沒收之諭知。
據上論斷，應依刑事訴訟法第二百九十九條第一項前段，刑法第二十八條、第三百二
十八條第一項、第三十八條第一項第二款，判決如主文。
本案經檢察官邱朝智到庭執行職務。
中      華      民      國    九十二    年  五      月      七      日
                                  臺灣新竹地方法院刑事第一庭
                                      法  官  汪  銘  欽
右正本證明與原本無異。
如不服本判決，應於判決送達後十日內向本院提出上訴狀（應附繕本），上訴於臺灣
高等法院。
                                      書記官  江  靜  玲
中      華      民      國    九十二    年      五      月      七      日
附錄本案論罪科刑法條全文：
刑法第三百二十八條第一項。
意圖為自己或第三人不法之所有，以強暴、脅迫、藥劑、催眠或他法，至使不能抗拒
，而取他人之物或使其交付者，為強盜罪，處五年以上有期徒刑。


司法院資訊處製作；財團法人民間司法改革基金會備份。
